Config:
  hfst:
    Gen: ../../../src/generator-gt-norm.hfst
    Morph: ../../../src/analyser-gt-norm.hfst
  xerox:
    Gen: ../../../src/generator-gt-norm.xfst
    Morph: ../../../src/analyser-gt-norm.xfst
    App: lookup

Tests:

# todo:
# Proofread the gold standard (below)
# Then: run analyser, then correct. 


  Noun - škuuˊl a-stem koulu: # Noun - full paradigm
     škuuˊl+N+Sg+Nom: škuuˊl
     škuuˊl+N+Sg+Gen: škuuˊl
     škuuˊl+N+Sg+Acc: škuuˊl
     škuuˊl+N+Sg+Ill: škooula
     škuuˊl+N+Sg+Loc: škuuˊlest
     škuuˊl+N+Sg+Com: škuuˊlin
     škuuˊl+N+Ess: škuuˊlen
     škuuˊl+N+Par: škuuˊled
     škuuˊl+N+Sg+Abe: škuuˊltää
     škuuˊl+N+Pl+Nom: škuuˊl
     škuuˊl+N+Pl+Gen: škuuˊli
     škuuˊl+N+Pl+Acc: škuuˊlid
     škuuˊl+N+Pl+Ill: škuuˊlid
     škuuˊl+N+Pl+Loc: škuuˊlin
     škuuˊl+N+Pl+Com: škuuˊlivuiˊm
     škuuˊl+N+Pl+Abe: škuuˊlitää
